Inventaris van het archief van de familie Röell, 1658-1974
Nationaal Archief, Den Haag
- Familie Röell, 1
  - Jhr. Jacob Alexander Röell (1838-1924), 1.2
    - Openbaar leven, 1.2.2
      - Nevenfuncties, 1.2.2.2
        - Voorzitter van de Linschoten Vereniging, 1.2.2.2.4
          - 'Scheepsjournaal, gehouden op het schip Tienhoven tijdens de ontdekkingsreis van Mr. Jacob Roggeveen, 1721-1722, medegedeeld door F.E. Baron Mulert, met eene kaart', overdruk uit Archief uitgegeven door het Zeeuwsch Genootschap der Wetenschappen, met een opdracht aan hem als voorzitter van de Vereniging., 1911; 90; 1 deel
  - Wilhelmina Adolphina Röell-van Wickevoort Crommelin (1843-1920), 1.3
    - Aantekeningen inzake de begrafeniskosten van haar tante Hester Teding van Berkhout-van Wickevoort Crommelin (1802-1871) en van haar vader Henri Samuel van Wickevoort Crommelin (1804-1872), met geboorte-uittreksel van haar en ingekomen rekening wegens de levering van servetten., 1875, 1894 en z.d.; 91; 3 stukken
    - Stukken betreffende de afwikkeling van haar nalatenschap., 1921; 92; 1 omslag
  - Jhr. Herman Hendrik Röell (1869-1901), 1.4
    Zie ook inv.nrs. 18-20.
    - Geboorte-uittreksel en schoolrapporten, met stukken betreffende zijn opleiding en carrière als marineofficier en inzake aan hem toegekende onderscheidingen en met ingekomen nieuwjaarswens van zijn zuster Elisabeth en inschrijvingsbewijs als lid van de Waalse Gemeente te Den Haag., 1869, 1877-1881, 1886-1887, 1889, 1893, 1895-1898; 93; 1 omslag
  - Jhr. Henri Elisa Eduard Röell (1872-1954), 1.5
    - Schoolrapport van hem als leerling van het gymnasium te Den Haag, met begeleidende brief van J.D. Viruly en bijgevoegd trouwboekje betreffende zijn huwelijk met Annie Cremer., 1891, 1899 en z.d.; 94; 3 stukken
  - Jhr. Willem Röell (1873-1958), 1.6
    - Persoonlijk leven, 1.6.1
      - Rapporten van zijn vorderingen op de lagere en de middelbare school, met stukken betreffende zijn eindexamen., 1881-1885, 1888-1892 en z.d.; 95; 1 omslag
      - Portretfoto's van hem., 1892-1893, 1902, 1933 en z.d.; 96; 6 stukken
      - Dagboekaantekeningen van een reis naar Genua, met paspoort., 1894; 97; 2 stukken
      - Ingekomen brieven van zijn zuster Elisabeth (Betsy) Bingley-Röell en van haar zonen Alexander (Alec) en Albert (Bertie)., 1906-1936 en z.d.; 98-103; 4 omslagen en 2 pakken
        - 1906, 1908-1910, 1912-1913, 1915, 1917, 98
        - 1931, 99
        - 1932, 100
        - 1933, 101
        - 1934, 102; 1 pak
        - 1935-1936 en z.d., met bijgevoegd curriculum vitae van haar jongste zoon admiraal Sir Alexander N.C. Bingley, 103; 1 pak
      - Ingekomen brieven van zijn ouders., 1907-1918 en z.d.; 104-109; 4 omslagen en 2 pakken
        - 1907-1909, 104
        - 1910, 105
        - 1911, 106
        - 1912, 107; 1 pak
        - 1913, 108; 1 pak
        - 1914-1918 en z.d., 109
      - Ingekomen brieven van derden, met enkele conceptantwoorden, aantekeningen in zijn hand, foto's en verdere bijlagen., 1907-1936 en z.d.; 110-115; 5 omslagen en 1 pak
        - 1907-1912, 1914-1916, 1918-1921, 1931, 110
        - 1932, 111
        - 1933, 112
        - 1934, 113
        - 1935, 114; 1 pak
        - 1936 en z.d., 115
      - Stukken betreffende aan hem verleende binnen- en buitenlandse ridderorden en onderscheidingen., 1910, 1912, 1921-1922, 1930, 1937, 1940 en 1959; 116; 1 omslag
      - Trouwboekje betreffende zijn huwelijk met Maria Suzanna Beels, met bijlagen., 1911, 1915, 1958 en z.d.; 117; 1 deeltje
      - Ingekomen brieven van zijn schoonmoeder, Jeannette Philippine Beels-Schimmelpenninck, betreffende de eigendom van het landgoed De Keijenberg te Renkum, met bijgevoegde krantenknipsel over dit huis., 1915 en z.d. (ca. 1970); 118; 3 stukken
      - Distributiebonnen, gas- en elektriciteitrantsoenkaarten en Duitse noodgeldbiljetten., 1917-1921; 119; 1 omslag
      - Chequeboek, met bijlagen., 1918, 1920; 120; 1 omslag
      - Stukken betreffende een door hem aan zijn broer Eduard verstrekte geldlening., 1919; 121; 1 omslag
      - Ingekomen brieven van jhr.mr. B.C. de Jonge., 1919, 1921, 1931-1933; 122; 1 omslag
      - Ingekomen brieven van A.C. de Jonge-van Wassenaer, met foto's en verdere bijlagen., 1919-1936; 123-127; 5 omslagen
        - 1919-1931, 123
        - 1932, 124
        - 1933, 125
        - 1934, 126
        - 1935-1936, 127
      - Stukken betreffende zijn benoeming tot en beëdiging als toeziend voogd over de kinderen uit het eerste huwelijk van zijn broer Eduard., 1920-1921; 128; 1 omslag
      - Stukken betreffende zijn opneming als Ereridder in de Johanniter Orde en inzake zijn benoeming tot Rechtsridder in die Orde., 1920, 1932-1933; 129; 1 omslag
      - Stukken van hem, ingekomen bij jkvr. Joanna Margaretha Elisabeth (Zus) van de Poll (1872-1970)., 1925-1944 en z.d.; 130-132; 2 omslagen en 1 katern
        Deze stukken zijn, mogelijk na zijn overlijden, aan zijn familie teruggegeven.
        - Ingekomen brieven van hem, voornamelijk tijdens zijn krijgsgevangenschap in Duitsland, met bijlagen, 1925, 1938-1941, 1943-1944, 130
        - Ingekomen overdruk uit het dagblad De Standaard van zijn artikel 'H.M. Koningin Wilhelmina en de Landsverdediging', 1938, 131; 1 katern
        - Ingekomen brieven van zijn echtgenote M.S. (Miesje) Röell-Beels en van zijn Joan en schoondochter J.C. (Jaqueline) Röell-Sanders, 1940, 1943 en z.d., 132
      - Menu's van diners, programma's van diverse plechtigheden, met groepsfoto en verdere bijlagen., 1931-1935; 133; 1 omslag
      - Stukken betreffende zijn ondersteuning van M.A. Schrader en diens gezin., 1931-1935; 134; 1 omslag
      - Stukken betreffende de afwikkeling van de nalatenschap van mejuffrouw Cornelia Louisa Johanna Druyvesteyn (1827-1906), Met retro-acta over de jaren; 1932; 1919-1920.; 135; 1 omslag
        Zijn moeder Wilhelmina Adolphine Röell-van Wickevoort Crommelin behoorde tot de erfgenamen in deze nalatenschap.
      - "Dagelijkse gesprekken met God en brieven aan Hem", godsdienstige overpeinzingen en dagboekaantekeningen van hem tijdens zijn krijgsgevangenschap in Duitsland., 1944-1945; 136; 1 omslag
      - Ontvangstbewijzen van de Vereniging "Oranje-Nassau Museum" wegens de bruikleengeving door hem van een bank en een degen., 1949, 1952; 137; 2 stukken
      - Krantenknipsels betreffende zijn 80e verjaardag, de overbrenging van het stoffelijk overschot van Stadhouder Willem V van Brunswijk naar Delft en inzake de plechtige opening van de zitting van de Staten-Generaal., 1953, 1958; 138; 1 omslag
        Jhr. W. Röell was voorzitter van het comité dat de overbrenging van het stoffelijk overschot van Stadhouder Willem V organiseerde en was aanwezig bij de opening van de zitting van de Staten-Generaal.
      - Stukken betreffende zijn overlijden., 1958; 139; 1 omslag
    - Openbaar leven, 1.6.2
      Zie ook inv.nr. 133.
      - Landmachtofficier, 1.6.2.1
        - Stukken betreffende zijn opleiding, bevorderingen en overplaatsingen, met foto's., 1892-1917, 1920-1921, 1923-1924, 1965 en z.d.; 140; 1 pak
        - Stukken betreffende door hem uitgevoerde verkenningen van de toestand van enkele garnizoenen van het Duitse leger., 1911; 141; 1 omslag
        - Stukken betreffende het conflict tussen de minister van Oorlog, jhr. mr. B.C. de Jonge, en de Opperbevelhebber van de Land- en Zeemacht, generaal C.J. Snijders, over het te voeren defensiebeleid., 1917-1918; 142; 1 omslag
        - "Chronologische gegevens nopens de aanbieding van de portefeuille van landsverdediging aan Jhr. W. Röell, kapitein van den Generalen Staf, door den Minister, Tijdelijk Voorzitter van de Ministerraad, Jhr. mr. Ch.J.M. Ruijs de Beerenbrouck", verslag in dagboekfragmenten, met bijlagen., 1919-1920; 143; 1 omslag
        - Nota's en memoranda, waarschijnlijk grotendeels van zijn hand, betreffende defensieaangelegenheden en de legerhervorming, met bijlagen., 1919-1921 en z.d.; 144; 1 pak
        - Verzamelde kranten- en tijdschriftartikelen betreffende defensieaangelegenheden, de legerhervorming en inzake de Christelijk Historische Unie, met bijgevoegd Verslag der Commissie in zake de Lichamelijke Ontwikkeling in het Leger, ingesteld bij Beschikking van de Minister van Oorlog van 17 December 1917, Kabinet Litt. M 165., 1919-1921 en z.d.; 145; 1 pak
        - Ingekomen gelukwensen bij zijn benoeming tot Commandant van het Veldleger en bij zijn 40-jarig officiersjubileum., 1932, 1935; 146; 1 omslag
        - Tekst van een memorie van hem voor H.M. Koningin Wilhelmina inzake de wenselijkheid om de toekomstige gemaal van H.K.H. Prinses Juliana een actieve rol in de leiding van de Koninklijke Landmacht te geven, minuut, met marginale aantekening in zijn hand., 1934, 1936; 147; 1 stuk
        - Krantenknipsel betreffende de manoeuvres van het Nederlandse leger in Noord-Brabant, met foto's van hem bij een andere legeroefening., 1936 en z.d.; 148; 5 stukken
      - Overige aktiviteiten, 1.6.2.2
        - Bewijs van zijn inschrijving als lid van de Waalse Gemeente in Den Haag, met ingekomen berichten van zijn verkiezing tot ouderling van deze gemeente, ingekomen brieven van ds. E. Michelin Moreau en tekst van de orde van dienst bij de viering van de 350e verjaardag van de gemeente., 1892, 1916, 1932, 1935, 1934-1935 en z.d.; 149; 1 omslag
        - Stukken betreffende het conflict tussen het bestuur van de Jeugdkerk te Den Haag en haar voorganger ds. A.M. van de Laar Krafft., 1919-1920; 150; 1 omslag
          Jhr. W. Röell was lid van het bestuur van deze kerkelijke gemeente. Zie voor de necrologie van ds. A.M. van de Laar Krafft Rotterdamsch Jaarboekje 1966, blz. 257-261.
        - Stukken betreffende zijn activiteiten in de Christelijk Historische Unie (C.H.U.)., 1919-1932 en z.d.; 151-154; 3 omslagen en 1 pak
          Zie ook inv.nr. 145.
          - Teksten van door hem geschreven hoofdredactionele artikelen over defensieaangelegenheden in het dagblad De Nederlander, met ingekomen brieven van G.G. van As, D.J. Lambooy, jhr. A.F. de Savornin Lohman en van G.A. de Ridder, minuut van antwoord en verdere bijlagen, 1919-1921 en z.d., 151
          - Tekst van een door hem op verzoek van het hoofdbestuur van de C.H.U. opgestelde memorie over defensievraagstukken, met bijlagen, 1920, 152
          - Stukken betreffende de aan hem gerichte verzoeken om als vaste medewerker toe te treden tot de redactie van het dagblad De Nederlander en om deel te nemen in een kapitaalsuitbreiding van deze krant, met bijlagen, 1930, 153
          - Stukken betreffende een conflict tussen hem en het hoofdbestuur van de C.H.U. over zijn uitspraken gedaan in een redevoering ter gelegenheid van het gouden doctorsjubileum van dr. J.Th. de Visser, 1930-1932, 154; 1 pak
            Zie voor deze kwestie: G. Puchinger, Colijn en het einde van de coalitie II, 1980, blz. 866-871; zie ook de archieven van J.R. Snoeck Henkemans, toegangnummer 2.21.268, inv.nr. 15, en van H.H.A.van Gybland Oosterhoff, toegangnummer 2.21.079, inv.nr.20.
        - Stukken ontvangen als Administrateur van het Admiraal van Kinsbergen Fonds., 1921; 155; 3 stukken
        - Stukken betreffende zijn verzetsactiviteiten gedurende de Tweede Wereldoorlog., 1942-1946 en z.d.; 156-157; 1 omslag en 1 stuk
          Zie ook inv.nrs. 130 en 136.
          - Stukken betreffende het door de Duitse autoriteiten tegen hem en een aantal anderen gevoerde proces waarin hij ter dood werd veroordeeld wegens sabotage als lid van de verzetsorganisatie Ordedienst (O.D.) en inzake de vervolging na de bevrijding van degene die hem had verraden, 1942, 1944-1946, 156
          - "De Genesis van den Ordedienst (O.D)", nota van hem over de ontstaansgeschiedenis van de verzetsbeweging Ordedienst, z.d. (ca. 1945), 157; 1 stuk
  - Maria Suzanna Röell-Beels (1890-1973), 1.7
    - Pasfoto's van haarzelf en van haar zonen Jacob Alexander en Joan Willem, met bewijzen van Nederlanderschap van deze zonen en een aanbevelingsbrief voor de Duitse douane., 1923, 1934 en z.d.; 158; 1 omslag
    - Ingekomen brief van haar tante Anna Magdalena Schimmelpenninck-van Haersma de With., 1933; 159; 1 stuk
  - Jhr. mr. Joan Willem Röell (1915-2000), 1.8
    - Bewijs van Nederlanderschap en pasfoto's van hem., 1923 en z.d.; 160; 3 stukken
    - Ingekomen brief van de Tweede Afdeling van het Algemeen Rijksarchief betreffende de schenking door hem van archivalia van zijn vader en zijn grootvader., 1971; 161; 1 stuk
  - Jacqueline Charlotte Röell-Sanders (geboren 1919), 1.9
    - Ingekomen ontvangstbewijs van het Museum van de Kanselarij der Nederlandse Orden wegens de door haar gedane schenking van het ambtskostuum van haar vader mr. Th. Sanders (1882-1958) als voorzitter van de Algemene Rekenkamer., 1974; 162; 1 stuk
  - Jhr. mr. Willem Frederik Röell (1903-1984), 1.10
    - Notulen van bestuursvergaderingen van de Stichting Emmafonds van 27 januari en 15 april 1958, met bijlagen., 1959; 172; 1 omslag
      Ontvangen van het Kabinet der Koningin in nov. 2008, alwaar deze stukken zijn aangetroffen.
- Familie Van Wickevoort Crommelin, 2
  - Clara Frederica Margaretha van Wickevoort Crommelin (1869-1899), 2.1
    - "De Zeereis van Vijf Helden", verhalend gedicht in haar hand., 1887; 163; 1 katern
- Familie Beels, 3
  - Johanna Wilhelmina (Hansje) Beels (1889-1968), 3.1
    - Ingekomen brieven van haar grootvader Herman Hendrik Beels., 1904, 1912; 164; 2 stukken
- Familie Kock, 4
  - Catharina Maria Geertruida Kock (1895-1986), 4.1
    C.M.G. Kock behoorde waarschijnlijk tot het huispersoneel van jhr. W. Röell.
    - Paspoort en bewijs van Nederlanderschap voor haar., 1922-1923; 165; 2 stukken
- Verzamelde stukken, 5
  - "À Monsieur J. Roëll, Sur le mauvais Temps à la fin de Septembre 1809", gedicht door N.N., Z.d. (1809); 166; 1 stuk
  - "Afscheid aan de Franschen", scheldgedicht door N.N. op het vertrek van de Franse bezettingsmacht uit Nederland., Z.d. (ca. 1813); 167; 1 stuk
  - Tekst van het gedicht "Das Tagebuch" van J.W. Goethe, met bijgevoegde uitgeknipte handtekening van Koningin Wilhelmina., Z.d. (20e eeuw); 168; 2 stukken
- Stukken waarvan het verband met het archief niet duidelijk is, 6
  - Akte van overdracht door de erfgenamen van Jan Jacobszoon Coster van een 4e deel van een huis met erf aan de Kloveniersburgwal te Amsterdam, genaamd de Granaatappel, aan Marietje Jans Coster, gehuwd met Willem Janszoon van der Pluijm., 1658; 169; 1 charter
  - Fragment van een brief van "C.R." aan haar vriendin Louise N.N., Z.d. (19e eeuw); 170; 1 stuk
    In het Frans. De afzender is mogelijk jkvr. Clara Röell (1843-1929).
  - Portret- en groepsfoto's van onbekenden., Z.d.; 171; 1 omslag
  - Twee recepten voor Engelse plumpudding en prospectus van de Vereeniging "De Haagsche Kookschool", z.d.; 173; 3 stukken
    Gebruikt bij een tentoonstelling van het Algemeen Rijksarchief.